【裁判字號】    97,聲,121
【裁判日期】    970321
【裁判案由】    發還擔保金
【裁判全文】
臺灣板橋地方法院民事裁定               97年度聲字第121號
聲  請  人
即  債權人  乙○○
            丙○○
相  對  人
即  債務人  甲○○
上列聲請人聲請發還擔保金事件，本院裁定如下：
    主      文
聲請人乙○○於本院九十四年度存字第三七七○號擔保提存事件
一案所提存之擔保金新臺幣陸拾陸萬柒仟元准予發還。
聲請人丙○○之聲請駁回。
聲請程序費用由相對人負擔。
    理      由
一、按訴訟終結後，供擔保人證明已定20日以上之期間，催告受
    擔保利益人行使權利而未行使者，或法院依供擔保利益人之
    聲請，通知受擔保利益人於一定期間內行使權利並向法院為
    行使權利之證明而未證明者，法院應依供擔保人之聲請，以
    裁定命返還其提存物或保證書，民事訴訟法第104條第1項第
    3款定有明文，依同法第106條之規定，於其他依法令供訴訟
    上之擔保者，亦準用之。
二、本件聲請意旨略以：聲請人與相對人間假扣押事件，聲請人
    前依本院94年度裁全字第4641號民事裁定，為擔保假扣押，
    曾提供如主文第1項所示之新臺幣667,000元為擔保金，並以
    本院94年度存字第3770號提存事件提存後，聲請對相對人之
    財產予以假扣押在案。茲因聲請人已於訴訟終結後定20日以
    上之期間催告相對人行使權利而未行使，為此提出本院94年
    度裁全字第4641號民事裁定、94年度存字第3770號提存書、
    板院通94執全祿字第3679號通知函、板院通民夏96年度聲字
    第3077號函等影本各1件，聲請發還擔保金等語。
三、經查聲請人乙○○前開主張，業據其提出上開證據為證，並
    經本院依職權調閱本院94年度裁全字第4641號、94年度執全
    字第3679號假扣押保全程序暨執行卷、本院94年度存字第37
    70號擔保提存卷、本院96年度聲字第3077號聲請催告行使權
    利卷及本院95年度訴字第136 號民事判決、臺灣高等法院96
    年度上易字第5號民判決影本各1分核閱屬實，復有臺灣臺北
    地方法院97年3月7日北院隆文人字第0970002491號函及本院
    民事紀錄科查詢表4 紙在卷為證，是聲請人乙○○之聲請已
    符合民事訴訟法第104條第1項第3 款之要件，應予准許。次
    查，聲請人丙○○並非本院94年度存字第3770號擔保提存事
    件之提存人，而於聲請狀內並列為聲請人，其聲請於法尚有
    未合，故就聲請人丙○○之部分應予駁回。
四、爰依民事訴訟法第95條、第78條，裁定如主文。
中    華    民    國    97    年    3     月    21    日
                  民事第一庭法  官  陳翠琪
以上正本證明與原本無異。
如不服本裁定應於送達後10日內向本院提出抗告狀，並應繳納抗
告裁判費新台幣1,000 元整。
中    華    民    國    97    年    3     月    24    日
                            書記官  李瑞芝


司法院資訊處製作；財團法人民間司法改革基金會備份。
